臺灣彰化地方法院民事裁定
110年度消債更字第69號
聲  請  人  
即  債務人  江玉鳳  
                     送達處所彰化縣○○鎮○○路0號0樓（秀傳醫療財團法人彰濱秀傳紀念醫院傳送中心）
代  理  人  陳建勛律師（法扶律師）
上列聲請人因消費者債務清理事件聲請更生，本院裁定如下：
    主  文
債務人江玉鳳自中華民國一百一十年十一月八日下午四時起開始
更生程序。
命司法事務官進行本件更生程序。
    理  由
一、聲請意旨略以：聲請人因有不能清償債務之虞，與債權人於
    民國110年8月3日為前置調解（本院110年度司消債調字第89
    號，下稱前置調解事件）不成立，復未經法院裁定開始清算
    程序或宣告破產，爰依法聲請更生等語。
二、按債務人不能清償債務或有不能清償之虞者，得依本條例所
    定更生或清算程序，清理其債務。債務人無擔保或無優先權
    之債務總額未逾新臺幣（下同）1,200萬元者，於法院裁定
    開始清算程式或宣告破產前，得向法院聲請更生。消費者債
    務清理條例（下稱消債條例）第3條、第42條第1項定有明文
    。次按法院開始更生程序之裁定，應載明其年、月、日、時
    ，並即時發生效力。法院裁定開始更生或清算程序後，得命
    司法事務官進行更生或清算程序。消債條例第45條第1項、
    第16條第1項前段定有明文。
三、經查：
（一）聲請人於聲請本件更生前曾與債權人為前置調解，惟調解
      不成立等情，業經本院調取前置調解卷核閱屬實。
（二）聲請人無擔保債務餘額合計2,890,401元。聲請人每月收
      入25,200元，其有存款4,058元、機車1臺。此外，查無其
      他財產可供清償債務。又聲請人主張每月有房租、餐費、
      水電瓦斯費、電話及網路費、保險費、交通費、日常必需
      品費、稅負、機車分期付款費等必要生活費支出，合計16
      ,662元。惟機車分期付款費不屬消債條例施行細則第21條
      之1第1項所列必要支出，扣除該部分後，聲請人每月必要
      生活費支出計為14,662元，低於依消債條例第64條之2第1
      項規定計算所得15,946元，尚屬適當。聲請人子女均已成
      年，聲請人之母現年70歲，名下雖無財產，惟107年至109
      年各有薪資所得133,810元、274,992元、284,900元，核
      計其109年每月平均收入23,742元，應足以維持生活而無
      受扶養必要。聲請人現經強制執行扣薪部分，依消債條例
      施行細則第18條規定，不列入聲請人每月必要支出。準此
      ，聲請人每月平均所得25,200元，扣除必要生活費14,662
      元後，尚有餘額10,538元可供清償債務（計算式：25,200
      元－14,662元＝10,538元）。聲請人如以該餘額清償債務2,
      890,401元，須逾23年始得清償完畢（計算式：2,890,401
      元/10,538元≒274月，約23年），加計利息及違約金後其
      還款年限更長，酌以聲請人其他財產價值不高，所能清償
      債務亦屬有限。是聲請人有更生必要，堪予認定。
四、此外，本件查無消債條例第6條第3項、第8條或第46條各款
    應駁回更生聲請之事由存在，則本件聲請為有理由，應予准
    許。爰依消債條例第11條第1項、第45條第1項、第16條第1
    項，裁定如主文。
中　　華　　民　　國　　110 　年　　11　　月　　8 　　日
                  民事第一庭    法  官  歐家佑
以上正本係照原本作成。
本件不得抗告。
中　　華　　民　　國　　110 　年　　11　　月　　9 　　日
                                書記官  黃明慧